Inventaris van het archief van de Centrale Raad van Advies voor het Gevangeniswezen, de Psychopathenzorg (TBS) en de Reclassering (later: Centrale Raad voor Strafrechttoepassing), 1953-1991
Nationaal Archief, Den Haag
Centrale Raad van Advies voor het Gevangeniswezen, de Psychopatenzorg (TBS) en de Reclassering; De Centrale Raad voor Strafrechttoepassing
Centrale Raad Gevangeniswezen
1953-1991
J17
7.90 meter; 159 inventarisnummers.
Normale geschreven, getypte en gedrukte documenten, geen bijzondere handschriften
Nationaal Archief, Den Haag
Centrale Raad van Advies voor het Gevangeniswezen, de Psychopathenzorg en de Reclassering; Centrale Raad voor Strafrechttoepassing
Het archief bevat agenda's en notulen van de vergaderingen van de Centrale Raad van Advies en de Centrale Raad voor de Psychpathenzorg met de uitgebrachte adviezen tot 1980 en de vergaderingen van de verschillende secties waarin deze raden waren onderverdeeld.
Archiefvorming
Geschiedenis van de archiefvormer
Bij de Beginselenwet gevangeniswezen (Stb. 1951, 596) werd de Centrale Raad van Advies voor het Gevangeniswezen, de Psychopathenzorg en de Reclassering ingesteld. Deze wet trad in 1953 in werking. De CRA is een extern adviesorgaan van de Minister van Justitie en bestaat uit drie secties: een sectie gevangeniswezen, een sectie psychopatenzorg en een sectie reclassering. De CRA dient de Minister van Justitie van advies betreffende het gevangeniswezen, de terbeschikkingstelling en de reclassering. In 1988 onderging de CRA een naamswijziging. Krachtens de Wet tot wijziging van de Beginselenwet gevangeniswezen (Stb. 1987, 646) heet dit orgaan voortaan de Centrale Raad voor Strafrechttoepassing. De sectie psychopathenzorg werd voortaan aangeduid als de sectie TBS.
In het KB van 16 mei 1953 (Stb. 1953, 238) werden nadere bepalingen met betrekking tot de CRA gegeven. De drie verschillende secties kregen elk een adviserende en toezichthoudende taak op het eigen beleidsterrein toegewezen. De secties gevangeniswezen en psychopatenzorg ontvingen nadien ook de bevoegdheid tot het behandelen van beroepen in het kader van de respectievelijke rechtspositieregelingen voor gedetineerden en voor ter beschikking gestelden. De CRA heeft dus drie taken:
een adviserende taak
een toezichthoudende taak
een rechtsprekende taak
De voorzitter en de leden van de CRA worden bij KB benoemd. De voorzitters van de verschillende secties worden eveneens bij KB benoemd. Bij iedere sectie wordt door de Minister van Justitie een ambtenaar van het departement als ambtshalve lid van de CRA aangewezen. Aan de CRA wordt door de Minister een secretaris en zo nodig één of meer adjunct-secretarissen toegevoegd. Zij kunnen tevens als secretaris van één of meer secties worden aangewezen. Na de naamswijziging in CRS bleef dit hetzelfde. Het Ministerie van Justitie heeft de bewaarplicht van de archieven.
Geschiedenis van het archiefbeheer
Dit archiefblok is op verschillende momenten door de CRA en CRS overgedragen aan de zorgdrager, het ministerie van Justitie. Er heeft geen overdracht aan het Nationaal Archief plaatsgevonden. Het blok is nog niet eerder bewerkt en er is niet uit vernietigd.
Het blok is niet compleet. De adviezen vanaf 1980 bevinden zich bij de rechtsopvolger van de CRS. De neerslag van de toezichthoudende taak van de CRA en CRS is niet aangetroffen. De dossiers van de rechtssprekende taak lopen van 1991 tot en met 2004. Ook de vergaderstukken zijn niet compleet:
Dagelijks bestuur (behandeling van de drie secties) doos 67 t/m 75 (1968 t/m 1990) vergadering 1 t/m 89
Plenaire (algemene) vergadering doos 76 t/m 82 (1954 t/m 1990) vergadering 1 t/m 55
Sectie Gevangeniswezen doos 1 t/m 33 (1953-1990) vergadering 1 t/m 216 (vergadering 33 ontbreekt)
Sectie Psychopatenzorg doos 53 t/m 66 (1953 t/m 1988) Sectie TBS vanaf 1988 t/m 1991 (vergadering 1 t/m 88 PZ en 89 t/m 105 TBR)
Vergadering Sectie Psychopatenzorg met de directeuren van forensisch psychiatrische instituten doos 83-84 (1970-1984) vergadering 1 t/m 24
Sectie Reclassering doos 34 t/m 52 (1953 t/m 1990) vergadering 1 t/m 153
De adviezen lagen t/m 1979 besloten in de vergaderstukken. Hier zijn dus geen aparte dossiers van, maar deze adviezen zijn met de vergaderstukken overgedragen aan het ministerie van Justitie. Vanwege de hiaten in de vergaderingen zijn deze echter niet compleet.
Het archief was primair op rubriek geordend, dat wil zeggen vergaderingen op centraal niveau en vergaderingen binnen de verschillende secties. Secundair was er binnen de rubrieken sprake van een chronologische ordening per vergadering.
Voor dit archief is een kweek uitgevoerd door firma Hoogduin. Tijdens de schouwing bij het Ministerie van Justitie is het archief in goede staat aangetroffen. De bescheiden zaten los in dozen of gebundeld per vergadering. Er zijn plastic en metalen hechters, nietjes en paperclips aangetroffen.
De verwerving van het archief
Het archief is in 2009 door Ministerie van Justitie overgebracht naar het Nationaal Archief, krachtens artikel 12 van de Archiefwet 1995
De verwerving van het archief
Overbrenging van een overheidsarchief
Inhoud en structuur van het archief
01.01.01; 2.09
Inhoud
Het archief bevat agenda's en notulen van de vergaderingen van de CRA en de CRS met de uitgebrachte adviezen tot 1980 en de vergaderingen van de verschillende secties waarin deze raden waren onderverdeeld. De aard van het archief is beleidsvormend. Er is geen kaartmateriaal, audiovisueel materiaal of digitaal materiaal aangetroffen. Er bevonden zich geen bijzondere papiersoorten in het archief. De documenten zijn opgesteld in het Nederlands en goed leesbaar. Het secretariaat ligt bij de rechtsopvolger van de CRS, de Centrale Raad voor Strafrechttoepassing en Jeugdbescherming.
Dit archiefblok is niet compleet. Tot 1980 waren de adviezen onderdeel van de vergaderingen, daarna werden ze apart uitgebracht. De adviezen vanaf 1980 bevinden zich bij de rechtsopvolger van de CRS. De neerslag van de toezichthoudende taak van de CRA en CRS is niet aangetroffen. De dossiers van de rechtssprekende taak lopen van 1991 tot en met 2004. Omdat deze periode na 1975 begint, zijn deze dossiers niet meegenomen in de bewerking. Ook de vergaderstukken zijn niet compleet.
Selectie en vernietiging
De selectie heeft plaatsgevonden aan de hand van de volgende selectielijsten en handelingen:
BSD 87: Reclassering 1948-1999 (Stcr. 2004/137), handeling 44: Het voeren van intern periodiek overleg
en BSD: 135: Gevangeniswezen en de terbeschikkingstelling 1945-… (Stcr. 2008/39), handeling 84: Het voeren van intern periodiek overleg
Na selectie kwam 0,25 m. in aanmerking voor vernietiging.
Van de te vernietigen stukken is een verklaring van vernietiging opgesteld op grond van artikel 8 van het Archiefbesluit 1995 en de geldende BSD's.
Ordening van het archief
Het archief is chronologisch geordend op vergadering.
Aanwijzingen voor de gebruiker
Openbaarheidsbeperkingen
Deels openbaar, deels beperkt openbaar (B). Inv.nr. 121 is beperkt openbaar.
Materiële beperkingen
Het archief kent geen beperkingen voor het raadplegen van stukken als gevolg van slechte materiële staat.
Aanvraaginstructie
Openbare archiefstukken kunnen online worden aangevraagd en gereserveerd. U kunt dit ook via de terminals in de studiezaal van het Nationaal Archief doen. Om te kunnen reserveren dient u de volgende stappen te volgen:
U maakt een profiel aan op www.gahetna.nl, en logt vervolgens in
Via de archiefinventaris (alleen de beschrijvingen met rode nummers) selecteert u het gewenste archiefstuk door op de knop 'Reserveren' te klikken
In het volgende scherm geeft u aan op welke dag u het archiefstuk wilt inzien
Indien u zich bevindt in de studiezaal en een tafelnummer heeft ontvangen kunt u dit nummer vermelden. Als u geen tafelnummer heeft kunt u tafelnummer 777 laten staan
Vervolgens bevestigt u uw reservering door deze te versturen.
Verwant materiaal
Beschikbaarheid van kopieën
Publicaties
Jan Jansen, Er was eens de wind, Utrecht, 2007
Beschrijving van de series en archiefbestanddelen
- Stukken van de Centrale Raad, A.
  - Plenaire (algemene) vergadering, 1.
    - Agenda's en notulen van de Plenaire (algemene) vergaderingen, 1954-1990; 1-12; 9 pakken en 3 omslagen
      5.135-0084-01 Centrale Raad voor Strafrechtstoepassing en Jeugdbescherming
      - 1e tot en met 5e vergadering 1954-1958, 1
      - 6e tot en met 9e vergadering 1958-1959, 2; 1 omslag
      - 10e tot en met 17e vergadering 1960-1964, 3
      - 18e tot en met 23e vergadering 1964-1967, 4
      - 24e tot en met 27e vergadering 1967, 5
      - 28e tot en met 30e vergadering 1968-1969, 6
      - 31e vergadering 1969, 7; 1 omslag
      - 32e tot en met 36e vergadering 1970-1972, 8
      - 37e tot en met 43e vergadering 1973-1979, 9
      - 44e tot en met 50e vergadering 1979-1986, 10
      - 49e tot en met 53e vergadering 1985-1988, 11
      - 54e tot en met 55e vergadering 1989-1990, 12; 1 omslag
  - Dagelijks bestuur (behandeling van de drie secties), 2.
    - Agenda's en notulen van de vergaderingen van het Dagelijks Bestuur, 1968-1990; 13-26; 11 pakken en 3 omslagen
      - 1e tot en met 4e vergadering 1968-1969, 13
      - 5e tot en met 20e vergadering 1970-1974, 14
      - 21e tot en met 28e vergadering 1974-1976, 15
      - 29e tot en met 36e vergadering 1976-1977, 16
      - 37e tot en met 39e vergadering 1978, 17
      - 40e tot en met 46e vergadering 1978-1979, 18
      - 47e tot en met 55e vergadering 1980-1981, 19
      - 57e tot en met 64e vergadering 1982-1983, 20
      - 65e tot en met 68e vergadering 1983-1984, 21; 1 omslag
      - 69e tot en met 76e vergadering 1985-1987, 22
      - 77e tot en met 82e vergadering 1987-1988, 23
      - 83e tot en met 85e vergadering 1989, 24
      - 88e vergadering 1990, 25; 1 omslag
      - 89e vergadering 1990, 26; 1 omslag
- Stukken van de afzonderlijke secties, B.
  - Het voeren van gecombineerd, periodiek overleg tussen de secties Gevangeniswezen, Psychopatenzorg en Reclassering, 1954-1956; 27; 1 omslag
    5.135-0084-01 Sectie TBS
  - Sectie Gevangeniswezen, 1.
    - Agenda's en notulen van de vergaderingen van de Sectie Gevangeniswezen, 1953-1990; 28-98; 69 pakken en 2 omslagen
      - 1e tot en met 4e vergadering 1953-1954, 28
      - 5e tot en met 10e vergadering 1954-1955, 29
      - 11e tot en met 15e vergadering 1955-1956, 30
      - 16e tot en met 18e vergadering 1956-1956, 31
      - 19e tot en met 24e vergadering 1957-1957, 32
      - 25e tot en met 30e vergadering 1958-1959, 33
      - 31e tot en met 32e vergadering 1959, 34
      - 34e tot en met 38e vergadering 1960-1961, 35
      - 39e tot en met 43e vergadering 1961-1962, 36
      - 44e tot en met 47e vergadering 1963, 37
      - 48e tot en met 51 vergadering 1964, 38
      - 52e tot en met 55e vergadering 1964-1965, 39
      - 56e tot en met 58e vergadering 1965-1966, 40
      - 59e tot en met 60e vergadering 1966, 41
      - 61e tot en met 62 vergadering 1966-1967, 42
      - 63e tot en met 66e vergadering 1967-1968, 43
      - 67e tot en met 70e vergadering 1968-1969, 44
      - 71e tot en met 75e vergadering 1969, 45
      - 76e tot en met 79e vergadering 1970, 46
      - 80e tot en met 82e vergadering 1970, 47
      - 83e tot en met 87e vergadering 1971, 48
      - 88e tot en met 90e vergadering 1971-1972, 49
      - 91e tot en met 95e vergadering 1972, 50
      - 96e tot en met 98e vergadering 1973, 51
      - 99e tot en met 102e vergadering 1973-1974, 52
      - 103e tot en met 105e vergadering 1974, 53
      - 106e tot en met 110e vergadering 1975, 54
      - 111e tot en met 114e vergadering 1975-1976, 55
      - 115e tot en met 117e vergadering 1976, 56
      - 118e tot en met 120e vergadering 1976-1977, 57
      - 121e tot en met 123e vergadering 1977, 58
      - 124e tot en met 126e vergadering 1977-1978, 59
      - 127e tot en met 129e vergadering 1978, 60
      - 130e tot en met 132e vergadering 1978, 61
      - 133e tot en met 138e vergadering 1979, 62
      - 137e tot en met 143e vergadering 1979-1980, 63
      - 144e tot en met 148e vergadering 1980-1981, 64
      - 149e tot en met 151e vergadering 1981, 65
      - 152e tot en met 155e vergadering 1981-1982, 66
      - 156e tot en met 157e vergadering 1982, 67
      - 158e tot en met 159e vergadering 1982, 68
      - 160e tot en met 162e vergadering 1983, 69
      - 163e vergadering 1983, 70
      - 164e tot en met 165e vergadering 1983, 71
      - 166e tot en met 168e vergadering 1983-1984, 72
      - 169e tot en met 171e vergadering 1984, 73
      - 172e tot en met 174e vergadering 1984, 74
      - 175e vergadering 1985, 75; 1 omslag
      - 176e tot en met 178e vergadering 1985, 76
      - 179e tot en met 180e vergadering 1985, 77
      - 181e tot en met 183e vergadering 1985-1986, 78
      - 184e tot en met 185e vergadering 1986, 79
      - 186e tot en met 188e vergadering 1986-1987, 80
      - 189e tot en met 191e vergadering 1987, 81
      - 192e tot en met 194e vergadering 1987, 82
      - 195e tot en met 196e vergadering 1987-1988, 83
      - 197e tot en met 199e vergadering 1988, 84
      - 200e tot en met 201e vergadering 1988, 85
      - 202e tot en met 203e vergadering 1988-1989, 86
      - 204e vergadering 1989, 87
      - 205e vergadering 1989, 88
      - 206e tot en met 207e vergadering 1989, 89
      - 208e vergadering 1989, 90
      - 209e vergadering 1990, 91; 1 omslag
      - 210e vergadering 1990, 92
      - 211e vergadering 1990, 93
      - 212e vergadering 1990, 94
      - 213e vergadering 1990, 95
      - 214e vergadering 1990, 96
      - 215e vergadering 1990, 97
      - 216e vergadering 1990, 98
  - Sectie Psychopatenzorg en Sectie TBS, 2.
    - Vergaderingen van de Sectie Psychopatenzorg en Sectie TBS, 2.1.
      - Agenda's en notulen van de vergaderingen van de Sectie Psychopatenzorg en de Sectie TBS, 1954-1991; 99-122; 24 pakken
        - 1e tot en met 13e vergadering 1954-1959, 99
        - 14e tot en met 26e vergadering 1960-1964, 100
        - 27e tot en met 33e vergadering 1965-1968, 101
        - 34e tot en met 37e vergadering 1969, 102
        - 38e tot en met 42e vergadering 1970, 103
        - 43e tot en met 46e vergadering 1971-1972, 104
        - 47e tot en met 50e vergadering 1972-1973, 105
        - 51e tot en met 56e vergadering 1974-1978, 106
        - 57e tot en met 60e vergadering 1978-1979, 107
        - 61e tot en met 63e vergadering 1980-1981, 108
        - 64e tot en met 65e vergadering 1981-1982, 109
        - 66e tot en met 69e vergadering 1982-1983, 110
        - 70e tot en met 73e vergadering 1983-1984, 111
        - 74e tot en met 77e vergadering 1985, 112
        - 78e tot en met 80e vergadering 1986, 113
        - 81e tot en met 82e vergadering 1986, 114
        - 83e tot en met 85e vergadering 1987, 115
        - 86e tot en met 88e vergadering 1987-1988, 116
        - 89e tot en met 91e vergadering 1988, 117
        - 92e tot en met 96e vergadering 1988-1989, 118
        - 97e tot en met 100e vergadering 1989-1990, 119
        - 101e tot en met 102e vergadering 1990, 120
        - 103e tot en met 104e vergadering 1990, 121
          Dit dossier is tot 2065 beperkt openbaar
          Openbaarheid beperkt tot 1 januari 2065
        - 105e vergadering 1991, 122
    - Vergaderingen van de Sectie Psychopatenzorg met de directeuren van forensisch psychiatrische instituten, 2.2.
      - Agenda's en notulen van de vergaderingen van de Sectie Psychopatenzorg met de directeuren van forensisch psychiatrische instituten, 1970-1977; 123-125; 3 pakken
        - 1e tot en met 7e vergadering 1970-1972, 123
        - 8e tot en met 17e vergadering 1972-1977, 124
        - 18e tot en met 24e vergadering 1978-1984, 125
  - Sectie reclassering, 3.
    - Agenda's en notulen van de vergaderingen van de Sectie Reclassering, 1953-1990; 126-159; 7 omslagen en 27 pakken
      5.087-0044-01 Centrale Raad voor Strafrechtstoepassing (sectie reclassering en sectie TBS)
      - 1e tot en met 6e vergadering 1953-1954, 126; 1 omslag
      - 7e tot en met 12e vergadering 1954-1956, 127
      - 13e tot en met 15e vergadering 1956-1958, 128
      - 16e tot en met 25e vergadering 1960-1962, 129
      - 26e tot en met 32e vergadering 1963-1965, 130
      - 33e tot en met 36e vergadering 1966-1967, 131
      - 37e tot en met 40e vergadering 1967-1968, 132
      - 41e tot en met 43e vergadering 1969, 133
      - 44e tot en met 45e vergadering 1970, 134
      - 46e tot en met 50e vergadering 1971-1972, 135
      - 51e tot en met 55e vergadering 1972-1973, 136
      - 56e tot en met 61e vergadering 1973, 137
      - 62e tot en met 68e vergadering 1974-1975, 138
      - 69e tot en met 77e vergadering 1975-1976, 139
      - 78e tot en met 86e vergadering 1976-1978, 140
      - 87e tot en met 95e vergadering 1978-1979, 141
      - 96e tot en met 99e vergadering 1980, 142
      - 100e tot en met 102e vergadering 1981, 143
      - 103e tot en met 104e vergadering 1981, 144
      - 105e tot en met 111e vergadering 1982, 145
      - 112e tot en met 118e vergadering 1983-1984, 146
      - 119e tot en met 123e vergadering 1984, 147
      - 124e tot en met 127e vergadering 1985, 148
      - 128e tot en met 132e vergadering 1985-1986, 149
      - 133e tot en met 136e vergadering 1987, 150
      - 138e tot en met 140e vergadering 1988, 151
      - 141e tot en met 142e vergadering 1988, 152
      - 143e tot en met 145e vergadering 1988-1989, 153
      - 146e tot en met 148e vergadering 1989, 154
      - 149e vergadering 1990, 155; 1 omslag
      - 150e vergadering 1990, 156; 1 omslag
      - 151e vergadering 1990, 157; 1 omslag
      - 152e vergadering 1990, 158; 1 omslag
      - 153e vergadering 1990, 159; 1 omslag